【裁判字號】    99,訴,319
【裁判日期】    990226
【裁判案由】    毒品危害防制條例
【裁判全文】
臺灣板橋地方法院刑事判決               99年度訴字第319號
公  訴  人  臺灣板橋地方法院檢察署檢察官
被      告  甲○○
上列被告因違反毒品危害防制條例案件，經檢察官提起公訴（98
年度撤緩毒偵字第10號），因被告於本院準備程序中為有罪之陳
述，本院告知被告簡式審判程序之旨，並聽取當事人之意見後，
經合議庭裁定由受命法官獨任進行簡式審判程序，並判決如下：
    主  文
甲○○施用第一級毒品，累犯，處有期徒刑柒月。
    事  實
一、甲○○前因施用毒品案件，經本院以九十五年度毒聲字第一
    一二二號裁定送觀察、勒戒後，因認無繼續施用毒品傾向，
    於民國九十五年七月十九日釋放出所，並由臺灣板橋地方法
    院檢察署檢察官於九十五年七月二十八日以九十五年度毒偵
    字第三七六五號為不起訴處分確定。另因施用毒品案件，經
    本院以九十五年度訴字第二六○四號刑事判決判處有期徒刑
    六月，於九十五年十月三十日判決確定，嗣於九十六年六月
    十四日縮刑期滿執行完畢（本件構成累犯）。詎其猶不知悔
    改，於前揭觀察、勒戒執行完畢釋放五年內，竟又基於施用
    第一級毒品海洛因之犯意，於九十七年五月十三日上午十一
    時四十三分為警採尿前二十六小時內之某時，在臺北縣中和
    市○○路三○五巷二五弄一號四樓住處，以將海洛因摻入香
    菸內點燃後吸食之方式，施用第一級毒品海洛因一次。嗣於
    九十七年三月五日上午十時二十五分經警在上址執行搜索，
    並採集其尿液送驗而查獲上情。
二、案經臺北縣政府警察局永和分局報告臺灣板橋地方法院檢察
    署檢察官偵查起訴。因甲○○於本院準備程序中為有罪之陳
    述，經本院合議庭裁定以簡式審判程序審理。
    理  由
一、訊據被告甲○○對於前揭犯罪事實均坦承不諱，經查：
（一）被告經警採尿送台灣檢驗科技股份有限公司，以EIA 酵素
      免疫分析法篩檢、GC/MS 氣相層析質譜儀分析法確認檢驗
      結果，呈嗎啡陽性反應，有該公司九十七年五月二十七日
      出具之濫用藥物檢驗報告、尿液代碼對照表各一紙在卷可
      參（見偵查卷第六頁、第七頁）。復查，海洛因施用入人
      體後水解還原成嗎啡，再循嗎啡之代謝方式排出體外，業
      據行政院衛生署藥物食品檢驗局以七三藥檢壹字第○三○
      二二一號函說明綦詳，且尿液中能否驗出嗎啡陽性反應，
      與其投與量、投與途徑、採尿時間、個人體質及檢測方法
      之靈敏度有關，國外曾有文獻報導注射六毫克之海洛因鹽
      酸鹽，其代謝物嗎啡之平均可檢出時限約為二十六小時，
      亦經行政院衛生署藥物食品檢驗局於八十一年九月八日以
      （八一）藥檢壹字第八一一四八八五號函釋明在案。前揭
      尿液檢驗報告載明係以GC/MS （即氣相層析質譜儀分析法
      ）方法作為確認檢驗之方式，而該方法之原理係檢品經氣
      化後，通過層析管分離純化，再將純化後之成分循序送入
      質譜儀做個別鑑定。因質譜儀所測定之圖譜，在化學上被
      公認具有指紋特性，故可據以完全判定該檢品係為何種化
      合物。是以氣相層析質譜儀（GC/MS ）作藥物及其代謝產
      物之定性及定量分析，幾乎不會有偽陽性反應產生，此經
      台北榮民總醫院於八十三年四月七日以八三北總內字第三
      ○五九號函釋明在案。準此被告之尿液經以氣相層析質譜
      儀分析法檢驗，既係呈嗎啡陽性反應，顯見被告應有在前
      揭犯罪時間施用第一級毒品海洛因之行為甚明。
（二）被告前因施用毒品案件，經本院裁定送觀察、勒戒後，因
      認無繼續施用毒品傾向，於九十五年七月十九日釋放出所
      ，並由臺灣板橋地方法院檢察署檢察官於同年月二十八日
      以九十五年度毒偵字第三七六五號為不起訴處分確定，此
      有臺灣高等法院被告前案紀錄表一份在卷可按。其於觀察
      、勒戒執行完畢釋放後五年內再犯本件施用第一級毒品海
      洛因之事實，堪以認定。從而，本件事證明確，被告犯行
      洵堪認定，應予依法論科。
二、按海洛因屬毒品危害防制條例第二條第二項第一款所規定之
    第一級毒品，核被告施用海洛因之行為，係犯毒品危害防制
    條例第十條第一項之施用第一級毒品罪。其持有毒品之低度
    行為，應為施用毒品之高度行為所吸收，不另論罪。又被告
    有如前述刑事科刑及執行情形，有臺灣高等法院被告前案紀
    錄表一份在卷可憑，其於受有期徒刑之執行完畢後，五年以
    內故意再犯本件有期徒刑以上之罪，為累犯，應依刑法第四
    十七條第一項之規定加重其刑。本院審酌被告施用毒品，足
    以戕害其身心，滋生其他犯罪，惡化治安，嚴重損及公益，
    且被告前曾犯施用毒品罪，業經觀察、勒戒執行完畢、刑事
    判決確定，仍未戒斷其施用毒品之惡習，竟再為本件施用毒
    品犯行，顯見其不思悔改，而其施用毒品行為於本質上係屬
    自我戕害行為，反社會性之程度應屬較低，及其犯後坦承犯
    行，態度尚稱良好等一切情狀，量處如主文所示之刑，以資
    懲儆。
據上論斷，應依刑事訴訟法第二百七十三條之一第一項、第二百
九十九條第一項前段，毒品危害防制條例第十條第一項、第二十
三條第二項，刑法第十一條前段、第四十七條第一項，判決如主
文。
本案經檢察官蘇逸修到庭執行職務。
中    華    民    國    99    年    2     月    26    日
                刑事第八庭      法  官  劉  安  榕
以上正本證明與原本無異
如不服本判決，應於判決送達後10日內敘明上訴理由，向本院提
出上訴書狀（應附繕本），上訴於臺灣高等法院；未敘述上訴理
由者，應於上訴期間屆滿後20日內向本院補提理由書（均須按他
造當事人之人數附繕本），切勿逕送上級法院。
                                書記官  陳  盈  真
中    華    民    國    99    年    2     月    26    日
附錄本案論罪科刑法條全文：
毒品危害防制條例第10條
施用第一級毒品者，處六月以上五年以下有期徒刑。
施用第二級毒品者，處三年以下有期徒刑。

司法院資訊處製作；財團法人民間司法改革基金會備份。
